臺灣高等法院臺中分院刑事裁定
110年度抗字第566號

抗  告  人  
即 受刑 人  張兆豐


上列抗告人即受刑人因違反兒童及少年性剝削防制條例等案件，
經檢察官聲請撤銷緩刑（聲請案號：臺灣臺中地方檢察署110年
度執聲字第811號、110年度執助字第512號），不服臺灣臺中地
方法院中華民國110年3月31日撤銷緩刑之裁定（110年度撤緩字
第51號），提起抗告，本院裁定如下：
    主  文
抗告駁回。
    理  由
一、本件抗告人即受刑人甲○○抗告意旨略以：抗告人因犯公然猥
    褻罪，5罪，經定應執行拘役90日，抗告人反省悔改，以自
    身社會勞動方式反省回饋社會。抗告人育有2名子女，妻子
    無法工作，家庭經濟由抗告人1人負擔，如服刑家庭頓失經
    濟來源，請審酌上情，不要撤銷原緩刑之宣告，爰依法提起
    抗告，請撤銷原裁定，更為適當之裁定云云。
二、受緩刑之宣告，於緩刑期內因故意犯他罪，而在緩刑期內受
    6月以下有期徒刑、拘役或罰金之宣告確定，足認原宣告之
    緩刑難收其預期效果，而有執行刑罰之必要者，得撤銷其宣
    告，刑法第75條之1第1項第2款定有明文。而緩刑宣告是否
    撤銷，除須符合刑法第75條之1第1項各款之要件外，本條並
    採裁量撤銷主義，賦予法院撤銷與否之權限，其實質要件為
    「足認原宣告之緩刑難收其預期效果，而有執行刑罰之必要
    」，供作審認之標準。亦即於上揭「得」撤銷緩刑之情形，
    法官應依職權本於合目的性之裁量，妥適審酌被告所犯前後
    數罪間，關於法益侵害之性質、再犯之原因、違反法規範之
    情節是否重大、被告主觀犯意所顯現之惡性及其反社會性等
    情，是否已使前案原為促使惡性輕微之被告或偶發犯、初犯
    改過自新而宣告之緩刑，已難收其預期之效果，而確有執行
    刑罰之必要。
三、經查：
  ㈠抗告人甲○○前因妨害性自主等案件，經原審臺灣雲林地方法
    院於民國109年3月26日以108年度侵訴字第27號（起訴案號
    ：臺灣雲林地方檢察署108年度偵字第2912號）判決處有期
    徒刑1年，緩刑2年，緩刑期間付保護管束，於109年4月27日
    確定（下稱前案）。抗告人於緩刑期內之109年7月23日起至
    109年10月14日止更故意犯公然猥褻等罪，經臺灣臺中地方
    法院於109年12月21日以109年度中簡字第3404號判決各判處
    拘役30日，5罪，應執行拘役90日，並諭知易科罰金之折算
    標準，於110年2月2日確定（簡易判決，下稱後案），有上
    開刑事判決及臺灣高等法院被告前案紀錄表在卷可稽，堪認
    抗告人確有於緩刑期內故意犯他罪，而在緩刑期內受6月以
    下有期徒刑、拘役宣告確定之事實。
  ㈡法院欲促抗告人知所自新，而於前案妨害性自主罪諭知緩刑
    宣告，抗告人僅須消極地避免再犯，即不違反法院此項處遇
    之用意，應時時惕勵自身，遵守法律規範，若再觸犯刑責恐
    有入監之虞，詎抗告人於前案緩刑付保護管束期間，竟再犯
    公然猥褻罪，且抗告人就其所為後案公然猥褻之犯行，屬其
    得基於自由意志決定之事項，並未受外力或其他因素被迫而
    為，卻仍恣意為之，顯見其於前案司法程序終結後，並未記
    取教訓，其守法意識薄弱，無視個人犯罪行為，對社會及大
    眾安全秩序可能造成之危害。再於受緩刑宣告確定後僅3月
    ，尚於保護管束期間內，明知公然猥褻之行為為國家所定不
    得違犯之法令，卻仍心存僥倖，而數次為後案犯行，並無出
    於不得已之情事或有何可憫之處，其惡性非輕，難克遵法治
    ，違反法規範之情節，已屬重大，實難認為前案之緩刑宣告
    有何啟其自我警惕而免再犯之效果，堪認確有應執行刑罰以
    收懲戒之效之必要。從而，抗告人徒以其知所悔悟，及其需
    維持家計、扶養妻小，願以社會勞動反饋社會云云為由，提
    起本件抗告，實與受刑人前案緩刑宣告應否撤銷之判斷無關
    ，非屬法院考量是否撤銷本案緩刑宣告時所應審酌之事由，
    亦無礙於原宣告之緩刑難收其預期效果，而有執行刑罰必要
    之認定。
四、綜上所述，原審法院認前案宣告之緩刑不足以使抗告人改過
    遷善，確實難收其預期之效果，而有執行刑罰之必要，已構
    成刑法第75條之1第1項第2款得撤銷緩刑宣告之事由，因而
    裁定准許檢察官聲請撤銷抗告人前案之緩刑宣告，經核並無
    不合。抗告人仍執前詞提起抗告，指摘原裁定不當，並無理
    由，應予駁回。
五、據上論斷，應依刑事訴訟法第412條，裁定如主文。
中　　華　　民　　國　　110 　年　　5 　　月　　21　　日
            刑事第七庭  審判長法  官  梁  堯  銘
                              法  官  羅  國  鴻
                              法  官  張  智  雄
以上正本證明與原本無異。
不得再抗告。
                              書記官  陳  玫  伶

中　　華　　民　　國　　110 　年　　5 　　月　　21　　日